【裁判字號】    97,簡上,553
【裁判日期】    980227
【裁判案由】    竊盜
【裁判全文】
臺灣臺北地方法院刑事判決             97年度簡上字第553號
上  訴  人
即  被  告  乙○○
上列上訴人即被告因竊盜案件，不服中華民國九十七年十二月十
二日本院九十七年度簡字第四八一四號第一審簡易判決（起訴案
號：九十七年度簡字第四八一四號），提起上訴，本院管轄之第
二審合議庭判決如下：
    主  文
上訴駁回。
    事  實
一、乙○○有多項竊盜前科，其中於民國九十六年間因竊取工地
    廢鐵鋼筋案件，經本院以九十六年度簡上字第四三二號判處
    拘役二十日，緩刑二年確定；復於九十七年六月間因竊取工
    地鋼筋及廢鐵案件，甫經本院於同年六月十六日以九十七年
    度簡字第二三四五號判處有期徒刑三月，並於同年七月二十
    三日確定。猶不知悔改，竟又意圖為自己不法之所有，於同
    年八月十七日上午六時三十分許，駕駛車號八Ｍ─三九七九
    號自用小貨車，至臺北市松山區○○○路與光復北路口之臺
    北捷運松山線工地，乘該工地人員疏未注意之際，入內徒手
    竊取該工地施作承包商達欣工程股份有限公司（下稱達欣公
    司）所有之鋼筋五支及消防器底座鐵架一只（價值合計約新
    臺幣三千元），得手後，將該等物品置於上開小貨車頂，正
    欲離去之際，為該工地現場工程師甲○○發覺，乙○○始將
    該等鋼筋及鐵架置回該工地。
二、案經甲○○訴由臺北市政府警察局松山分局報請臺灣臺北地
    方法院檢察署檢察官偵查後聲請簡易判決處刑。
    理  由
一、訊據被告乙○○固坦承有拿取鋼筋及消防器底座鐵架之事實
    ，惟矢口否認有何竊盜犯行，辯稱：伊係從事資源回收工作
    ，在上開工地旁、供人行走之簡易通道旁所設置之拉式圍籬
    外，撿拾工人棄置之廢鐵鋼筋一支、消防器底座鐵架一只，
    並非進入工地內竊盜云云。經查：
  (一)前揭被告於工地內竊得達欣公司所有之鋼筋五支及消防器底
    座鐵架一只之事實，業據證人即達欣公司派駐該工地現場工
    程師甲○○於警訊及偵查中證稱：伊公司施作捷運工程之地
    點在馬路上，案發當時伊正好前往工地附近之西藥房買藥，
    見被告進入工地內，竊取伊公司所有之鋼筋五支及消防器底
    座鐵架一只，放在前開小貨車上，伊隨即拍照，並命被告將
    所竊之物放回工地等語明確（見偵查卷第四至五頁、第一九
    至二０頁），且有證人甲○○所拍攝之照片三紙附卷可稽（
    見偵查卷第一一頁），被告亦不否認有於前揭時間駕駛上開
    小貨車前往該工地、拿取鋼筋、消防器底座鐵架並置於車頂
    、遭證人甲○○制止之事實；又證人甲○○與被告素不相識
    ，彼此間亦無怨隙，衡情證人甲○○斷無設詞攀誣被告之理
    ，是其證言應屬可信。從而被告於前揭時、地竊取鋼筋五支
    及消防器底座鐵架一只等情，已堪認定，所辯：鋼筋部分，
    僅拿取一支而非五支云云，顯屬卸責之詞，不足採信。
  (二)被告另辯稱：伊係在工地外撿拾棄置之廢鐵資源回收，而非
    入內行竊云云，然查證人甲○○於偵查中已明確證稱：上開
    鋼筋係伊公司裁切之鋼筋，伊公司會集中委外處理，並非廢
    棄之鋼筋，至消防器底座鐵架則係放滅火器之托架，為紅色
    鐵製品，被告係進入工地內竊取上開物品等語（見偵查卷第
    二０頁），且該等鐵製品屬有價值之物，此既為被告所自承
    （見本院卷第三０頁反面），則所有權人達欣公司豈有任令
    工人將之棄置工地圍籬外、供第三人撿拾變賣、致生財產上
    損失之可能？是被告此部分所辯，顯與常情不符，自非可採
    。
  (三)綜上所述，本件事證明確，被告犯行洵堪認定，應予依法論
    科。
二、核被告所為，係犯刑法第三百二十條第一項之竊盜罪。原審
    依刑法第三百二十條第一項、第四十一條第一項前段、刑法
    施行法第一條之一等規定，判處被告有期徒刑三月，如易科
    罰金，以新臺幣一千元折算一日，經核其認事用法均無違誤
    （原判決事實及理由欄第一項將「檢察官聲請簡易判決處刑
    書」誤載為「檢察官起訴書」，而檢察官聲請簡易判決處刑
    書又贅載「贓物認領保管單四張及贓物彩色照片十張」為證
    據，另原審判決事實及理由欄第二項亦將刑事訴訟法第四百
    四十九條第一項誤載為同條第二項，均應予更正，惟尚不構
    成撤銷原判決之事由），量刑亦稱妥適。上訴意旨猶執前詞
    ，否認犯罪，指摘原判決不當，為無理由，應予駁回。
據上論斷，應依刑事訴訟法第四百五十五條之一第一項、第三項
、第三百六十八條，判決如主文。
本案經檢察官江貞諭到庭執行職務。
中    華    民    國    98    年    2     月    27    日
                  刑事第八庭審判長法  官  陳德民
                                  法  官  楊蕙芬
                                  法  官  陳芃宇
以上正本證明與原本無異
如不服本判決應於收受送達後10日內向本院提出上訴書狀，並應
敘述具體理由；其未敘述上訴理由者，應於上訴期間屆滿後20日
內向本院補提理由書（均須按他造當事人之人數附繕本）「切勿
逕送上級法院」。告訴人或被害人如對於本判決不服者，應具備
理由請求檢察官上訴，其上訴期間之計算係以檢察官收受判決正
本之日期為準。
                                  書記官  徐鶯尹
中    華    民    國    98    年    3     月    5     日
附錄本案論罪科刑法條：
刑法第320條第1項：
意圖為自己或第三人不法之所有，而竊取他人之動產者，為竊盜
罪，處5年以下有期徒刑、拘役或500元以下罰金。


司法院資訊處製作；財團法人民間司法改革基金會備份。
